【裁判字號】    98,審訴,4542
【裁判日期】    981230
【裁判案由】    毒品危害防制條例
【裁判全文】
臺灣高雄地方法院刑事判決            98年度審訴字第4542號
公  訴  人  臺灣高雄地方法院檢察署檢察官
被      告  甲○○
上列被告因毒品危害防制條例案件，經檢察官提起公訴（98年度
毒偵字第5778號），被告就被訴事實為有罪之陳述，經告知簡式
審判程序之旨，並聽取被告與公訴人之意見後，本院合議庭裁定
由受命法官獨任進行簡式審判程序，本院判決如下：
    主  文
甲○○施用第一級毒品，累犯，處有期徒刑拾月。
    事  實
一、甲○○前於民國87年間，因施用毒品案件，經本院裁定送觀
    察、勒戒後，認無繼續施用毒品傾向，而於87年8 月18日觀
    察、勒戒執行完畢釋放，由臺灣高雄地方法院檢察署檢察官
    以87年度偵緝字第873 號不起訴處分確定。又於88年間，因
    施用毒品案件，經本院以88年度雄簡字第631 號判處有期徒
    刑5 月確定，並於90年8 月27日執行完畢。另於92年、93年
    間，因施用毒品、竊盜、詐欺、偽造文書等案件，經臺灣高
    等法院高雄分院以92年度上訴字第1487號、92年度簡字第82
    5 號、臺灣嘉義地方法院以93年度嘉簡字第688 號、94年度
    簡字第43號，各判處有期徒刑10月、8 月、6 月、5 月、5
    月確定，嗣經裁定定應執行刑有期徒刑2 年6 月，於93年1
    月9 日入監服刑，於94年11月15日縮短刑期假釋出獄。再於
    假釋期間之95年間，因竊盜、施用毒品、搶奪案件，經本院
    以95年度簡上字第424 號、95年度訴字第1223號、95年度訴
    字第3639號，各判處有期徒刑8 月、10月、8 月確定，嗣經
    裁定減刑為有期徒刑4 月、5 月、4 月，且定應執行有期徒
    刑1 年確定，並撤銷假釋，應執行殘刑有期徒刑6 月18日；
    又因施用毒品案件，經本院以95年度簡字第2336號判處有期
    徒刑4 月確定，與前述有期徒刑1 年與殘刑部分，接續執行
    ，而於97年4 月7 日縮短刑期執行完畢。詎甲○○仍不知悔
    改，竟基於施用第一級毒品之犯意，於98年8 月14日某時許
    ，在位於高雄縣鳳山市衛武營附近，以針筒注射之方式，施
    用第一級毒品海洛因1 次。嗣於98年8 月16日下午4 時許，
    在高雄市新興區○○○路與民生一路口，為警查獲，經徵得
    其同意採尿送驗結果呈嗎啡陽性反應，始獲上情。
二、案經高雄市政府警察局新興分局移送臺灣高雄地方法院檢察
    署檢察官偵查起訴。
    理  由
一、本件被告甲○○所犯係死刑、無期徒刑、最輕本刑為3 年以
    上有期徒刑以外之罪，其於準備程序中就被訴事實為有罪之
    陳述，經本院告知簡式審判程序之旨，並聽取公訴人及被告
    意見後，合議庭裁定由受命法官獨任進行簡式審判程序，合
    先敘明。
二、訊據被告對於上揭時、地，施用第一級毒品海洛因之事實，
    坦承不諱，而被告為警查獲所採之尿液檢體，經送高雄市立
    凱旋醫院以酵素免疫法及氣相層析質譜法檢驗結果，呈現嗎
    啡陽性反應，此有高雄市立凱旋醫院98年8 月27日濫用藥物
    尿液檢驗報告暨高雄市政府警察局新興分局查獲毒品危害防
    制條例案件犯罪嫌疑人姓名對照表（代號：A98406號）各1
    份附卷可稽，是被告施用第一級毒品之犯行，堪以認定，應
    予依法論科。
三、核被告所為，係犯毒品危害防制條例第10條第1 項之施用第
    一級毒品罪。被告持有第一級毒品後進而施用，其持有之低
    度行為應為施用之高度行為所吸收，故不另論其持有毒品罪
    。被告前因施用毒品、竊盜、詐欺、偽造文書等案件，經法
    院分別判處有期徒刑10月、8 月、6 月、5 月、5 月確定，
    嗣經裁定定應執行刑有期徒刑2 年6 月，於94年11月15日假
    釋出獄，因假釋期間再犯竊盜、施用毒品、搶奪等案件，經
    法院分別判處有期徒刑8 月、10月、8 月確定，嗣經裁定減
    刑且定應執行有期徒刑1 年確定，並撤銷假釋，應執行殘刑
    有期徒刑6 月18日，另又犯施用毒品案件，經法院判處有期
    徒刑4 月確定，與前述有期徒刑1 年與殘刑部分，接續執行
    ，並於97年4 月7 日行完畢，有臺灣高等法院被告前案紀錄
    表1 份在卷可佐，是被告於有期徒刑執行完畢後，5 年內故
    意再犯本件有期徒刑以上之罪，為累犯，應依法加重其刑。
    本院審酌被告前因施用毒品案件，經觀察、勒戒程序，由檢
    察官不起訴處分，又多次因施用毒品案件，經法院判刑確定
    ，並分別於90年8 月27日、97年4 月7 日執行完畢後，仍不
    知悛悔，再次施用毒品自戕其身，顯然缺乏戒絕毒品之決心
    ，惟念及被告坦承施用第一級毒品之事實，且其行為尚未害
    及他人，並斟酌被告之犯罪動機、手段，以及被告之智識程
    度等一切情狀，量處如主文所示之刑。
據上論斷，應依刑事訴訟法第273 條之1 第1 項、第299 條第1
項前段，毒品危害防制條例第10條第1 項，刑法第11條前段、第
47條第1 項，判決如主文。
本案經檢察官杜妍慧到庭執行職務。
中    華    民    國    98    年    12    月    30    日
                  刑事第十庭  法  官  高增泓
以上正本證明與原本無異。
如不服本判決，應於收受送達後10日內向本院提出上訴書狀。
中    華    民    國    98    年    12    月    30    日
                              書記官  王淑娟
附錄本判決論罪科刑法條全文：
毒品危害防制條例第10條
施用第一級毒品者，處6月以上5年以下有期徒刑。
施用第二級毒品者，處3年以下有期徒刑。


司法院資訊處製作；財團法人民間司法改革基金會備份。
